臺灣高等法院臺南分院刑事裁定　　　　　 96年度抗字第442號
抗　告　人
即　被　告　甲○○
　　　　　　　　　　現於台灣台南看守所羈押中
上列抗告人因違反毒品危害防治條例等案件，不服臺灣臺南地方
法院中華民國96年12月3日裁定（96年聲羈字第526號），提起抗
告，本院裁定如下：
    主  文
抗告駁回。
    理  由
一、本件抗告意旨略以：抗告人與同案被告馬楓淳為朋友關係，
    並自96年6、7月間起在馬楓淳經營之釣蝦場幫忙，民國96年
    8 月間馬楓淳交付李秀娥的證件及照片予抗告人，並由抗告
    人與嘉義市某旅行社侯小姐連繫辦理護照事宜，嗣於同年9
    月12日亦受馬楓淳之託於翌日（即13日）搭載兩位女性友人
    (即李詩涵、李秀娥)至桃園中正機場搭機，並於同年月16日
    至機場將李詩涵、李秀娥二人載回，又9月13日出發前馬楓
    淳載一名綽號順仔的男子，與抗告人同行，至嘉義市迪斯奈
    百貨門口及李秀娥住處先後搭載李詩涵、李秀娥上車。對於
    他們運毒之情事，抗告人確實不知情，為此提起抗告，請求
    撤銷原裁定云云。
二、按被告經法官訊問後，認為犯罪嫌疑重大，而有(1)逃亡或有
    事實足認為有逃亡之虞者；(2)有事實足認為有湮滅、偽造、
    變造證據或勾串共犯或證人之虞者；(3)所犯為死刑、無期徒
    刑或最輕本刑為五年以上有期徒刑之罪者，非予羈押，顯難
    進行追訴、審判或執行者，得羈押之，刑事訴訟法第101條
    第1項定有明文。又羈押乃為保全證據，或保全刑事程序得
    以順利進行，或擔保國家刑罰權之執行，其目的不在確認被
    告的罪責與刑罰問題，而在於判斷有無保全之必要的問題，
    故法院須審查者，應為被告犯罪嫌疑是否重大，及有無賴此
    保全偵、審程序進行或執行之必要，是關於羈押原因之判斷
    ，適用自由證明程序，而非嚴格證明程序，易言之，即由檢
    察官提出之證據及審理之結果，已足使法院對被告犯行產生
    「很有可能如此」之心證程度，即為已足，而非必證明至「
    確實如此」之程度，始認合乎羈押要件。又所謂羈押係對人
    身強制處分之一種，其目的在於實行訴訟、保全證據及刑罰
    之執行，故羈押被告為判決確定前之處分，因而刑事訴訟法
    第一百零一條第一項第三款規定「所犯為死刑、無期徒刑或
    最輕本刑為五年以上有期徒刑之罪者」，自應以公訴或自訴
    意旨所指被告所犯罪名為準（最高法院85年度台抗字第301
    號裁定參照），而刑事被告經法官訊問後，有無刑事訴訟法
    第101條第1項所規定之情形，應否羈押，均屬事實之問題，
    法院自應依職權就訴訟進行之程度、卷證資料及其他一切情
    事斟酌之。
三、經查，本件抗告人即被告李鴻儒因毒品危害防治條例案件，
    於偵查中，經檢察官訊問後，認有羈押之必要者，向原審法
    院聲請羈押，嗣經原審訊問後，認被告犯罪嫌移重大，且所
    犯係死刑、無期徒刑或最輕本刑為五年以上有期徒刑之罪，
    並有串證之虞，符合刑事訴訟法第101條第1項第2款、第3款
    之要件，而有羈押之必要，而裁定自96年12月3日起羈押，
    並禁止接見通信。
四、次查，被告與同案被告馬楓淳、陳嘉晉等人前開犯行，檢察
    官主張係犯毒品危害防治條例第4條第1項之運輸毒品之罪嫌
    ，其法定本刑均為五年以上有期徒刑，屬刑事訴訟法第101
    條第1項第3款「所犯為最輕本刑為五年以上有期徒刑之罪」
    之法定羈押原因；並經原審訊問抗告人，並審酌檢察官聲請
    羈押之理由及所依據之事實，佐以同案被告馬楓淳、陳嘉晉
    及證人李詩涵、李秀娥之證詞，足認被告有分擔辦理李詩涵
    及搭載李詩涵、李秀娥前往機場等行為，足認犯罪嫌疑重大
    ，又參酌抗告人與同案被告之供述並不一致，且檢察官另主
    張本案並有其他共犯陳銘建、官宏仁未到案，有事實足認為
    有湮滅、偽造、變造證據或勾串共犯或證人之虞，具有羈押
    之原因，且非予羈押，顯難進行追訴、審判，而有羈押之必
    要，因之適用刑事訴訟法第101條第1項第2、3款予以羈押，
    並禁止接見通信，業經原審法院斟酌訴訟進行程度及其他一
    切情事而為認定，經核並無不合，認事用法並無違誤。抗告
    意旨所指事前對彼等運毒之情事並不知情，僅係受友人所託
    幫忙辦理護照及接送不認識之二女，否認涉有運輸毒品犯行
    ，認無羈押必要云云，乃個人之意見，原法院依職權就卷證
    資料及其他一切情事斟酌全案之追訴全盤考量因素並無違誤
    ，因之本件抗告核無理由。
五、抗告人執上開抗告意旨，指摘原審遽准檢察官羈押之聲請為
    不當云云，依上所述，為無理由，應予駁回。
六、據上論結，應依刑事訴訟法第412條，裁定如主文。
中　　華　　民　　國　　96　　年　　12　　月　　28　　日
　　　　　　　　　刑事第四庭  審判長法　官  吳志誠
　　　　　　　　　　　　　　        法　官  陳珍如
　　　　　　　　　　　　　　        法　官  羅心芳
以上正本證明與原本無異。
不得再抗告。
　　　　　　　　　　　　　　        書記官   蔡振豐
中　　華　　民　　國　　96　　年　　12　　月　　28　　日
